臺灣新北地方法院板橋簡易庭民事判決
111年度板簡字第905號
原      告  華南產物保險股份有限公司

法定代理人  陳文智  
訴訟代理人  林鼎鈞  
複  代理人  林唯傑  
被      告  陳阿利  
訴訟代理人  蘇秉程  
上列當事人間請求侵權行為損害賠償(交通)事件，本院於民國11
1年5月31日言詞辯論終結，判決如下：
    主      文
被告應給付原告新臺幣45,929元，及自民國111年3月29日起至清
償日止，按週年利率5%計算之利息。
原告其餘之訴駁回。
訴訟費用由被告負擔40%，餘由原告負擔。
本判決原告勝訴部分得假執行。
    事實及理由
一、原告主張：被告於民國110年4月28日上午8時27分許，駕駛
    車牌號碼000-0000號自用小客車，行經新北市樹林區環漢路
    5段與八德街口時，因向左變換車道未注意左側來車，且未
    保持安全間距並禮讓直行車先行，與由原告承保車體損失險
    、訴外人吳國正駕駛其所有之車牌號碼000-0000號自用小客
    車（下稱系爭車輛），致系爭車輛受損。經修復後，原告依
    約賠付車體修復費用新臺幣(下同)108,421元(零件96,021元
    、工資12,400元)完畢。為此，爰依保險代位及侵權行為損
    害賠償之法律關係，請求被告賠償損害等語。並聲明：被告
    應給付原告108,421元，及自起訴狀繕本送達翌日起至清償
    日止，按週年利率5%計算之利息。　　
二、被告則以：不爭執被告應負肇事責任，然系爭車輛修理費用
    應計算折舊等語，資為抗辯。並聲明：原告之訴駁回。
三、法院之判斷：
  ㈠按因故意或過失，不法侵害他人之權利者，負損害賠償責任
    ；汽車、機車或其他非依軌道行駛之動力車輛，在使用中加
    損害於他人者，駕駛人應賠償因此所生之損害，民法第184
    條第1項前段、第191條之2前段分定明文。原告主張被告於
    上開時、地駕駛前開車輛，因向左變換車道未注意左側來車
    ，且未保持安全間距並禮讓直行車先行，而與系爭車輛發生
    碰撞，致系爭車輛受損等情，業據提出新北市政府警察局道
    路交通事故當事人登記聯單暨初步分析研判表、現場圖、裕
    益汽車股份有限公司出具之估價單及統一發票、系爭車輛行
    車執照影本為證，並據本院依職權向新北市政府警察局樹林
    分局調閱本件道路交通事故卷宗，核閱屬實，且為被告所不
    爭執，是依本院調查證據之結果，認原告主張被告應負損害
    賠償責任，洵屬有據。
  ㈡又按被保險人因保險人應負保險責任之損失發生，而對於第
  　三人有損失賠償請求權者，保險人得於給付賠償金額後，代
    位行使被保險人對於第三人之請求權。但其請求之金額，以
    不逾賠償金額為限，保險法第53條第1項亦著有明文。復按
    物被毀損時，被害人除得依民法第196條請求賠償外，並不
    排除民法第213條至第215條之適用。依民法第196條請求賠
    償物被毀損所減少之價額，得以修復費用為估定之標準，但
    以必要者為限（例如：修理材料以新品換舊品，應予折舊）
    。被害人如能證明其物因毀損所減少之價額，超過必要之修
    復費用時，就其差額，仍得請求賠償【最高法院77年度第9
    次民事庭會議決議㈠資參照】。查系爭車輛修復費用為108,4
    21元(零件96,021元、工資12,400元)，此有前揭估價單附卷
    可考，惟該修復費用中零件部分既係以新品換舊品，則應扣
    除折舊後計算其損害。而依行政院財政部發布之「固定資產
    耐用年數表」規定，自用小客車，其耐用年數為5年，並依
    同部訂定之「固定資產折舊率表」規定，耐用年數5年依定
    率遞減法之折舊率為千分之369，其最後1年之折舊額，加歷
    年折舊累計額，其總和不得超過該資產成本原額10分之9。
    準此，系爭車輛係於108年1月出廠，有系爭車輛行車執照乙
    紙足憑，至事故發生之110年4月28日，系爭車輛之實際使用
    年數為2年4個月，故原告就零件部分得請求之金額應以33,5
    29元為限（計算式如附表），加計無須折舊之工資12,400元
    ，共計45,929元，即為原告得請求賠償之修理費用。
四、綜上所述，原告基於保險代位及侵權行為損害賠償之法律關
    係，請求被告給付45,929元，及自起訴狀繕本送達翌日即11
    1年3月29日起至清償日止，按週年利率5%計算之利息，為有
    理由，應予准許。逾此範圍之請求，為無理由，應予駁回。
五、本件事證已臻明確，兩造其餘之攻擊防禦方法及所提證據，
    於判決結果不生影響，爰不一一論列，併此敘明。
六、本件原告勝訴部分係適用簡易訴訟程序所為被告敗訴之判決
    ，爰依職權宣告假執行。
中　　華　　民　　國　　111 　年　　6 　　月　　24　　日
                  臺灣新北地方法院板橋簡易庭
                            法  官  施函妤
以上為正本係照原本作成。
如不服本判決，應於送達後20日內，向本院提出上訴狀並表明上
訴理由，如於本判決宣示後送達前提起上訴者，應於判決送達後
20日內補提上訴理由書（須附繕本）。
中　　華　　民　　國　　111 　年　　6 　　月　　25　　日
                            書記官  吳昌穆
附表：
折舊時間           金額
第1年折舊值        96,021×0.369=35,432
第1年折舊後價值    96,021-35,432=60,589
第2年折舊值        60,589×0.369=22,357
第2年折舊後價值    60,589-22,357=38,232
第3年折舊值        38,232×0.369×(4/12)=4,703
第3年折舊後價值    38,232-4,703=33,529